臺灣高等法院臺南分院刑事判決　　　95年度上重訴字第1133號
上　訴　人　臺灣臺南地方法院檢察署檢察官
上　訴　人
即　被　告　己○○
　　　　　　　　　　（現羈押於臺灣臺南看守所)
選任辯護人　黃進祥律師
　　　　　　江順雄律師
　　　　　　黃建雄律師
上　訴　人
即　被　告　丙○○
　　　　　　　　　　現另案於國防部台南監獄執行中
上　訴　人
即　被　告　丁○○
　　　　　　　　　　現於臺灣臺南監獄附設戒治所
上 列 二 人
共同辯 護人 本院公設辯護人戊○○
上　訴　人
即　被　告　乙○○　男　26歲（民國○○年○月○○日生）
　　　　　　　　　　身分證統一編號：Ｚ000000000號
　　　　　　　　　　住臺南市○區○○○路176號
　　　　　　　　　　（現羈押於臺灣臺南看守所）
選任辯護人　蔡文斌律師
　　　　　　王建強律師
　　　　　　曾靖雯律師
上列上訴人因被告殺人案件，不服臺灣臺南地方法院95年度重訴
字第6號中華民國95年8月24日第一審判決（起訴案號：臺灣臺南
地方法院檢察署95年度偵字第5178、5440號），提起上訴，本院
判決如下：
    主  文
上訴駁回。
    事  實
一、丙○○曾於民國八十八年間，因搶奪案件，經臺灣高等法院
    臺南分院於八十八年十月二十五日以八十八年度少連上訴字
    第一一九三號判處有期徒刑八月確定，於八十九年九月二十
    九日執行完畢。
二、丙○○於上開有期徒刑執行完畢後五年內，仍不知悔改，於
    九十年十月六日凌晨二時許，偕友人己○○、丁○○與乙○○同在臺南市○○○路一心KTV唱歌、飲酒，適遇警臨檢，
    四人為躲避臨檢而決定離開該處，己○○及丙○○則分別自
    KTV外花圃內取出預藏之西瓜刀二把，丙○○將其中一把置
    於自己所著長袖外套袖中，己○○則將另一把直立置於所駛
    之車牌號碼ORY-567號重型機車腳踏板處，己○○駕駛該重
    型機車搭載丙○○，丁○○、乙○○則分別駕駛車牌號碼不
    詳之野狼復古型重型機車及水藍色輕型機車，四人相約同行
    擬前往丙○○位於臺南市安南區之租屋處。
三、丙○○等四人行至臺南市○區○○路國立臺南第二高級中學
    前時，適有吳偉升駕駛機車搭載陳文斌駛至，己○○、丙○○與吳偉升互看不順眼，並進而發生口角，丙○○即自外套
    長袖中抽出西瓜刀一把高舉，吳偉升見狀即加速駛離，己○○（後搭載丙○○）、丁○○及乙○○則駕車追逐吳偉升。
    嗣於同日凌晨二時三十七分許，吳偉升沿臺南市○○路○段
    由東往西方向行駛，經過和緯路與西門路四段交岔路口後，
    吳偉升欲躲避追逐，見和緯路二段對向車道（即由西往東方
    向）停放一輛垃圾車，即逆向駛至該垃圾車車前、轉往垃圾
    車右側、至垃圾車後，再轉至垃圾車左側，欲伺機躲避追逐
    。適有乙○○駕駛水藍色機車亦沿和緯路二段由東往西之方
    向行駛追至，乙○○明知在後追逐之己○○、丙○○二人均
    與吳偉升發生口角，在開始追逐吳偉升之前，即亮出隨身攜
    帶之西瓜刀，己○○、丙○○二人有殺害吳偉升之意，一旦
    追至，將發生致吳偉升於死之結果，竟基於幫助殺人之故意
    ，待吳偉升機車自垃圾車左側出現時，乙○○為阻擋吳偉升
    逃跑以便由己○○、丙○○下手殺害，即駕駛機車衝向吳偉
    升所駕駛之機車，乙○○為免自己受傷，於二車發生撞擊前
    即先行跳車，待二車發生撞擊後，乙○○機車機油蓋掉落現
    場，吳偉升及陳文斌均人車倒地，陳文斌即跑離現場，吳偉
    升則因腳部受傷無法逃離，倒在和緯路二段北側（即由東往
    西車道旁）之人行道上。迨己○○及丙○○追趕而至後，陳
    、林二人共同基於殺人之犯意聯絡，分持各自攜帶之西瓜刀
    ，共同朝吳偉升之頭部、手部、臟器及腿部猛力砍殺十二刀
    （起訴書誤繕為十三刀，業經公訴檢察官更正），待吳偉升
    倒地後，己○○、丙○○二人仍不罷手繼續砍殺吳偉升，丁○○則基於幫助殺人之犯意，在旁大喊「給他死」（台語）
    ，予以助勢，以堅定己○○、丙○○殺人之決意，使吳偉升
    共計受有如附表所示之十二處嚴重刀傷，嗣吳偉升雖經送醫
    急救，仍於同日凌晨四時二十三分許，因背胸刀傷出血、出
    血性休克而死亡。
四、己○○、丙○○、丁○○及乙○○事後，仍依原定計劃前往
    丙○○住處，並在途中即臺南市○○路北安橋上，將行兇使
    用之西瓜刀丟棄於北安橋下。嗣經警據報後，循線於九十五
    年三月十六日查獲己○○、丙○○、丁○○三人，於九十五
    年三月十九日查獲乙○○。
五、案經吳偉升之父甲○○訴由臺南縣警察局歸仁分局、內政部
    警政署刑事警察局報請臺灣臺南地方法院檢察署檢察官及檢
    察官自動檢舉偵查起訴。
    理  由
壹、程序方面：
  一、按被告以外之人於審判外之言詞或書面陳述，除法律有規
      定者外，不得作為證據，刑事訴訟法第一百五十九條固定
      有明文。惟被告以外之人於審判外之陳述，雖不符同法第
      一百五十九條之一至之四之規定，而經當事人於審判程序
      同意作為證據，法院審酌該言詞陳述或書面陳述作成時之
      情況，認為適當者，亦得為證據。又當事人、代理人或辯
      護人於法院調查證據時，知有第一百五十九條第一項不得
      為證據之情形，而未於言詞辯論終結前聲明異議者，視為
      有前項之同意，此亦據同法第一百五十九條之五規定甚明
      。又證、鑑定人依法應具結而未具結者，其證人或定意見
      ，不得作為證據，刑事訴訟法第一五八條之三亦有明文。
  二、被告丙○○、丁○○、己○○部分：
      查本件被告丙○○及辯護人於本院言詞辯論終結前，就共
      同被告己○○、共同被告丁○○、共同被告乙○○、證人
      陳文斌、甲○○、施逵凱於警詢中之供述及檢察官偵查時
      未經具結之供述，其他書證、物證之證據能力均未聲明異
      議，則依刑事訴訟法第一百五十九條之五規定，視為被告
      丙○○已同意援引作為證據，且經本院審酌該等言詞陳述
      作成時之情況及證據取得過程等節，認為上開證據，均有
      證據能力，可以作為認定事實之依據。
  三、被告乙○○部分：
      查本件被告乙○○及辯護人於本院準備程序進行時，除就
      共同被告己○○、丙○○、丁○○、證人陳文斌於警詢中
      之供述，及未經具結之證述均否認其證據能力外，其他共
      同被告及證人之供述、書證、物證之證據能力均不否認，
      則依刑事訴訟法第一百五十九條之五規定，視為被告乙○○已同意援引作為證據，且經本院審酌該等言詞陳述作成
      時之情況及證據取得過程等節，認為上開證據，均有證據
      能力，可以作為認定事實之依據。至於共同被告己○○、
      丙○○、丁○○、證人陳文斌於警詢中之供述，及未經具
      結之證述屬審判外之陳述，不得作為證據，合先敘明。
貳、被告之辯解：
  一、被告己○○、丙○○部分：
      訊據被告己○○、丙○○就於上揭時、地，分持西瓜刀殺
      死被害人吳偉升之事實固不否認，惟均辯稱：當天只是要
      教訓吳偉升，並無殺死吳偉升之故意云云。辯護人則以被
      告己○○及丙○○並無殺人之故意，應是傷害致人於死云
      云為被告辯解。
  二、被告丁○○、乙○○部分：
      訊據被告乙○○固不否認駕駛機車與被害人吳偉升所駕駛
      機車發生碰撞，致被害人吳偉升無法逃離之事實，惟矢口
      否認有何幫助殺人之犯意，辯稱：是吳偉升騎乘之機車自
      垃圾車後方竄出，逆向衝撞我的機車，並非我逆向衝撞吳
      偉升，我不知道陳、林二人持有西瓜刀，亦未幫助己○○
      、丙○○殺人云云。被告丁○○固不否認於上述乙○○發
      生碰撞時；被告己○○、丙○○持西瓜刀砍殺被害人吳偉
      升之時在場之事實，惟矢口否認有何幫助殺人之故意，辯
      稱：不知道陳、林二人持有西瓜刀，並未在旁大喊「給他
      死」（台語）云云。
參、本院認定事實之理由及依據：
  一、被害人吳偉升於上揭時、地與被告己○○、丙○○互看不
      順眼，進而發生口角，遭被告己○○、丙○○分持西瓜刀
      砍死乙節，迭據被告己○○、丙○○於警詢、偵查、原審
      及本院審理時均供承不諱。而被害人吳偉升身上確受有如
      附表所示達十二處之刀砍切傷，吳偉升雖經送醫急救，仍
      因背胸刀傷出血、出血性休克而死亡等情，業據檢察官督
      同法務部法醫研究所法醫師相驗，並有相驗屍體證明書、
      勘驗筆錄、驗斷書各一份、相驗照片六幀、兇案現場照片
      十幀可證 (見相驗卷第十至十九頁、警卷第八七頁至第九
      一頁)，而證人即共同被告丁○○亦於原審結證稱看到被
      告己○○及丙○○持刀砍殺被害人吳偉升等語（參見原審
      九十五年七月二十日審判筆錄），互核均與被告己○○、
      丙○○上開所供情節相符，足證被告己○○及丙○○確持
      西瓜刀，在和緯路人行道上砍殺被害人吳偉升致死之事實
      ，被告己○○及丙○○上開自白與事實相符，自得採為論
      罪之依據。
  二、證人即共同被告丙○○於原審審理時結證稱：「案發當天
      離開一心KTV時，四人約好同往其位於臺南市安南區之住
      處，其將西瓜刀藏於衣袖中，己○○則將西瓜刀放在機車
      腳踏板以雙腳夾住，乙○○及丁○○均騎車在其後方轉頭
      可見之距離，後來其與己○○和吳偉升發生口角時，乙○○及丁○○即慢慢接近，其自衣袖拉出西瓜刀時，吳偉升
      見狀心生畏懼即加速離去，乙○○及丁○○均有看到其持
      刀，因其與己○○共騎一輛機車速度較慢，乙○○及丁○○各騎一輛速度較快而自吳偉升後方追去，後來到案發現
      場，看到乙○○的車子及吳偉升的車子均倒在地上，丁○○的車停在前面，案發過程中，乙○○及丁○○均未將被
      害人吳偉升之人、車扶起，後來四人一起至其位於安南區
      之租屋處，於途中在北安橋將西瓜刀二把丟掉」等語（參
      見原審九十五年八月十四審理筆錄）。嗣於本院審理時又
      結證稱: 「（追逐前有發生口角，你有拔刀出來?）我有
      拔刀」；「（己○○是否知道你有拔刀?）知道」；「（
      你說追逐的時候己○○跟在後面，己○○手上有無拿刀?
      ）有」等語（參見本院卷第二二一至二二二頁，九十六年
      一月二十三日言詞辯論筆錄）。證人即共同被告己○○亦
      於檢察官偵查中結證稱：「其與丙○○自花圃取出西瓜刀
      時，丁○○就有看到，後將西瓜刀置於機車腳踏板，途中
      乙○○騎機車超越時，有看到其機車上之西瓜刀」等語（
      參見臺灣臺南地方法院檢察署九十五年度偵字第五一七八
      號卷第九九頁）。茲參照上開證人即共同被告丙○○、己○○證述之內容，足認共同被告乙○○、丁○○二人主觀
      上早已知悉共同被告己○○及丙○○均持有西瓜刀，並因
      見聞吳偉升與被告己○○、丙○○發生口角，己○○、丙○○遭激怒後，吳偉升如遭己○○等人攔截阻擋去路，必
      遭己○○、丙○○持刀砍殺致發生生命危險。被告乙○○
      、丁○○二人為達到阻擋被害人吳偉升逃逸之目的，率先
      各自騎車追逐被害人吳偉升之機車，而較被告己○○及丙○○稍早抵達案發現場，達到幫助被告己○○、丙○○殺
      害被害人吳偉升之結果。在吳偉升機車遭被告乙○○騎乘
      之機車撞倒後，並未扶起被害人吳偉升之人、車，在其被
      砍殺過程中，被告乙○○亦袖手旁觀等情以觀，足證被告
      乙○○確有追逐被害人吳偉升，以阻擋騎去路，幫助被告
      己○○、丙○○砍殺吳偉升之犯意無誤。至於被告乙○○
      辯稱是吳偉升騎乘之機車自垃圾車後方竄出，逆向衝撞我
      的機車，並非我逆向衝撞吳偉升云云。經查，證人即與被
      害人吳偉升共乘機車之陳文斌於原審審理時結證稱：「在
      南二中的時候，只有一輛二人相載之機車追其與被害人，
      到和緯路的時候，有一個自己騎一輛機車的追來，吳偉升
      為閃那個人而繞過垃圾車時，又有另外一輛不同的機車出
      現而將其與吳偉升共乘的機車撞倒，共有三台機車同在和
      緯路現場，來撞其與吳偉升乘坐的機車之人是故意衝撞的
      ，因為一撞到後，該人立即棄車跑走」等語（參見原審九
      十五年七月二十日審理筆錄），並有被告四人與被害人吳
      偉升行進路線動向之案發現場圖二紙在卷可佐（參見警卷
      第八五、八六頁）；證人即共同被告丁○○則結證稱：「
      其先到案發現場，然後是乙○○、最後是丙○○與己○○
      ，有看到乙○○騎車撞吳偉升機車，並在二車相撞前先跳
      車，丙○○及己○○砍殺吳偉升時，乙○○在旁觀看，未
      出手，亦未說話」等語（參見原審九十五年七月二十日審
      理筆錄）。茲互核參照證人陳文斌及共同被告丁○○之證
      述內容，並佐以案發現場圖上所載之行進路徑，足認被告
      乙○○確有駕車衝撞吳偉升之機車，且於二車碰撞前跳車
      ，發生碰撞後亦未報案，更未扶起被害人吳偉升人、車等
      事實，應可認定。揆諸被告乙○○於衝撞前尚知跳車以自
      保，是本件被告乙○○確係故意衝撞被害人吳偉升所駕駛
      機車，藉此阻礙被害人吳偉升駕車繼續逃離，應無疑義。
      被告乙○○辯稱非故意衝撞云云，顯係卸責之詞，不足採
      信。至於被告乙○○辯稱是吳偉升騎乘之機車自垃圾車後
      方竄出，逆向衝撞我的機車，並非我逆向衝撞吳偉升云云
      ，縱認屬實。然查，被告乙○○明知被告己○○、丙○○
      攜帶刀械，與吳偉升又發生口角衝突，吳偉升因見到刀械
      而懼怕逃逸，被告乙○○案發當時已是年滿二十歲之成年
      人，當知吳偉升如被攔阻，必遭被告己○○及丙○○砍殺
      無疑，卻一路自南二中騎車追逐被害人吳偉升至被害現場
      ，其目的無非係為幫助被告己○○、丙○○殺害被害人吳
      偉升，則被害人吳偉升突然自垃圾車後方竄出，逆向衝撞
      被告乙○○之機車而倒地，恰與其幫助殺人之犯意不相違
      背。故被告乙○○究竟有無逆向衝撞被害人吳偉升所騎之
      機車，對於其幫助殺人之犯意不生影響。
  三、再查，證人即共同被告己○○於偵查時結證稱：「其與丙○○在案發現場砍殺吳偉升時，丁○○有大喊『給他死』
      （台語）三至五聲」等語（參見臺灣臺南地方法院檢察署
      九十五年度偵字第五一七八號卷第八三頁）；證人即共同
      被告丙○○亦於偵查中結證稱：「與己○○砍殺吳偉升之
      前，丁○○在現場喊『給他死』」等語（參見臺灣臺南地
      方法院檢察署九十五年度偵字第五一七八號卷第八五頁）
      。茲互核參酌證人即共同被告丙○○、己○○供述內容，
      足認被告丁○○確於共同被告砍殺被害人吳偉升過程中，
      於現場大喊「給他死」（台語），應可認定。被告丁○○
      辯稱未喊「給他死」等語，顯不足採信。
  四、茲互相勾稽上開證人之證述內容，及被告追逐被害人吳偉
      升路徑圖，而自國立臺南二中至案發地點，距離長達數百
      公尺，足認被告等人必也追到被害人始肯罷手；再者，查
      市售西瓜刀刀刃鋒利，此為一般公眾所周知之事，被告己○○、丙○○追至被害人吳偉升遭被告乙○○撞倒之案發
      地點後，即分持西瓜刀猛砍被害人吳偉升，致被害人吳偉
      升倒地後，被告己○○、丙○○仍不罷休，繼續持刀砍殺
      被害人，此據被告丙○○於本院審理時結證在卷（參見本
      院卷二二二頁，九十六年一月二十三日言詞辯論筆錄），
      並造成被害人吳偉升如附表所示傷勢，而案發現場，血跡
      斑斑，有現場照片可佐（參見警卷第八十七頁至九十二頁
      ）顯見其等殺意甚堅。再者，按臟器為人體要害，而參以
      被害人吳偉升所受如附表所載之傷勢，深度均甚深，不僅
      脊柱、肋骨均遭砍斷，甚至連脾臟均係遭砍切外露，足認
      被告己○○、丙○○均朝被害人吳偉升之要害下手，且力
      道甚重，確有致被害人吳偉升於死之犯意，要屬無疑，被
      告己○○及丙○○辯稱：僅是要教訓被害人，並無殺害被
      害人吳偉升之犯意云云，顯不可採。再者，被告丁○○及
      乙○○因被告己○○及丙○○共乘一車，速度較慢，而各
      騎一台機車追逐被害人吳偉升，被告乙○○以機車衝撞被
      害人吳偉升所騎機車，並於衝撞前跳車以免受傷，於碰撞
      後，亦未扶起被害人吳偉升之人、車，致被害人吳偉升因
      無法逃離而被砍殺，在場之被告乙○○、丁○○均未報警
      或出聲阻止其後趕到的被告己○○與丙○○砍殺被害人吳
      偉升，以救助被害人吳偉升使其倖免於難，二人反好整以
      暇在旁觀看被告己○○與丙○○砍殺被害人吳偉升經過，
      被告丁○○甚至在旁助勢大喊「給他死」台語，堅定被告
      己○○、丙○○殺人之決意，待被告陳、林二人砍殺完畢
      後，再與被告己○○、丙○○依原訂計劃同往被告丙○○
      租屋處，是認被告己○○與丙○○之殺人行為，均未違反
      被告乙○○與丁○○之認知範圍，被告丁○○、乙○○確
      係以幫助被告己○○及丙○○殺人之意思而為上開之幫助
      行為，應可認定，被告乙○○、丁○○二人及辯護意旨辯
      稱無幫助殺人犯意云云，均不足採信。
  五、綜上所述，被告己○○、丙○○既持刀砍殺被害人吳偉升
      致死，而砍殺之傷勢多達十二處，有多處深已斷骨且嚴重
      及內臟，下手之力道甚重，於被害人吳偉升不支倒地後仍
      不肯罷手繼續砍殺等情，在在足證本件被告己○○及丙○○確基於殺人之犯意，殺害被害人吳偉升致死，二人殺人
      犯行，事證明確；而被告乙○○以機車衝撞被害人吳偉升
      倒地，使被告己○○、丙○○得以攔獲被害人吳偉升，進
      而持刀砍殺，及被告丁○○在被告己○○、丙○○砍殺害
      人之際，在旁大喊「給他死」（台語），亦足認被告乙○○及丁○○幫助殺人犯行，事證明確，均應依法論科。
肆、論罪科刑適用之法條:
  一、核被告丙○○、己○○所為，均係犯刑法第二百七十一條
      第一項之殺人罪。被告丙○○、己○○二人持西瓜刀，基
      於一個單一之殺人犯意，接續砍殺被害人吳偉升共達十二
      次，致生如附表所示之十二處之傷勢，核為一個殺人行為
      所接續實施之數個動作，應為接續犯而認係單純一罪。二
      人間就殺人犯行，有犯意聯絡及行為之分擔，應依刑法第
      二十八條論以共同正犯。核被告張宗興、乙○○所為，係
      犯刑法第三十條第一項前段、第二十八條、第二百七十一
      條第一項之幫助共同殺人罪，二人均爰依刑法第三十條第
      二項規定減輕其刑。又被告丙○○有如事實欄所載之前科
      ，有臺灣高等法院被告前案紀錄表一紙在卷可憑，其於有
      期徒刑執行完畢後五年內，再犯本件有期徒刑以上之罪，
      不論依修正前或修正後刑法之規定，均構成累犯，爰依修
      正後刑法第二條第一項前段規定，適用修正前（即行為時
      ）刑法第四十七條第一項論以累犯，加重其刑，惟刑法第
      二百七十一條第一項之法定刑中有無期徒刑及死刑，依刑
      法第六十四條、第六十五條之規定，無期徒刑及死刑均不
      得加重，併予敘明。
  二、原判決以被告己○○、丙○○殺人犯行；被告乙○○；丁○○幫助殺人犯行，罪證明確，因予適用刑法第三十條第
      一項前段、第二項、第二十八條、刑法第二百七十一條第
      一項、第三十七條第一項、修正前刑法第四十七條之規定
      ，並審酌被告四人之素行與被害人吳偉升僅係因互看不順
      眼而起口角，即萌生殺機，被告乙○○故意以機車衝撞被
      害人吳偉升倒地，以利被告己○○、丙○○砍殺被害人，
      及被告丙○○、己○○追砍被害人吳偉升次數多達十二刀
      ，砍殺部位甚有多處為臟器之要害部位，下手力道甚猛、
      深及斷骨，並致被害人吳偉升死亡之結果，被告丁○○尚
      在一旁大喊「給他死」予以助勢，惡性非輕，且犯後均否
      認犯行，顯無悔意，及公訴人亦對被告己○○、丙○○具
      體求處無期徒刑等一切情狀，量處被告己○○、丙○○無
      期徒刑；量處被告乙○○有期徒刑捌年陸月、被告丁○○
      伍年陸月，以昭炯戒。並爰引刑法第三十七條第一項之規
      定，宣告被告己○○、丙○○褫奪公權終身。另因行兇所
      用之西瓜刀二支，雖係供被告犯罪所用且為被告所有，惟
      均未扣案，且非違禁物，而不另為沒收之宣告。
  三、本院經核原判決認事用法，均無違誤，量刑亦稱妥適。被
      告上訴意旨，或否認犯行，或指摘原審量刑過重；公訴人
      上訴指摘原判決量刑過輕云云，依上所述，為無理由，均
      應予駁回。
據上論結，應依刑事訴訟法第368條，判決如主文。
本案經檢察官劉得鉦到庭執行職務。
中　　華　　民　　國　　96　　年　　2　　月　　6　　日
                  刑事第六庭  審判長法　官  蔡崇義
                                    法　官  董武全
                                    法　官  曾文欣
以上正本證明與原本無異。
如不服本判決，應於收受本判決後十日內向本院提出上訴書狀。
其未敘述上訴理由者並得於提起上訴後十日內向本院補提理由書
狀（均須按他造當事人之人數附繕本）「切勿逕送上級法院」。
　　　　　　　　　　　　　　　　　　書記官  李育儒
中　　華　　民　　國　　96　　年　　2 　　月　　7 　　日
附錄：本案論罪科刑法條全文
中華民國刑法第271條
殺人者，處死刑、無期徒刑或十年以上有期徒刑。
前項之未遂犯罰之。
預備犯第 1 項之罪者，處二年以下有期徒刑。
附表：被害人吳偉升所受之傷勢
┌──┬────────────────────────┐
│編號│傷勢                                            │
├──┼────────────────────────┤
│壹  │背腰臀部（背部共砍切傷四刀）                    │
├──┼────────────────────────┤
│一  │背脊部距肩線十三公分左右走向砍切傷長28×寬8×深6│
│    │公分皮肌瓣狀裂開，脊柱及肋骨切斷、左肺切傷塌陷出│
│    │血                                              │
├──┼────────────────────────┤
│二  │背脊部距肩線25公分砍切傷左右走向26.5×6.5×5公分│
│    │皮肌瓣狀裂開脊柱及肋骨斷裂                      │
├──┼────────────────────────┤
│三  │背脊部距肩線25公分砍切傷2─8點鐘方向23×3×4公分│
│    │砍切傷脾臟外露切開出血 。與前傷交會呈Y字型裂傷。│
├──┼────────────────────────┤
│四  │右肩胛下部左右走向距肩線37公分砍傷5×1.5公分。  │
├──┼────────────────────────┤
│貳  │四肢部（左上臂、肘共刀砍傷四刀；左大腿共刀砍傷四│
│    │刀）                                            │
├──┼────────────────────────┤
│一  │左上臂、肘共刀砍傷四刀                          │
├──┼────────────────────────┤
│(一)│左上臂三角肌及上臂外後緣刀砍傷前後走向長15×寬5 │
│    │×深5.5公分，肌皮瓣狀裂開，肱骨刀砍刻痕約3公分。│
├──┼────────────────────────┤
│(二)│左上臂外緣刀砍傷前後走向12×4×3公分皮肌皮瓣狀裂│
│    │開。                                            │
├──┼────────────────────────┤
│(三)│左肘關節刀砍傷12×4×5公分，皮瓣狀裂開，肘關節因│
│    │肱骨之內上髁遭砍斷切齊致關節脫落骨折。          │
├──┼────────────────────────┤
│(四)│左前臂外緣近端近肘部刀砍傷前後走向8×4×3公分皮 │
│    │肌瓣狀裂開。                                    │
├──┼────────────────────────┤
│二  │左大腿共刀砍傷四刀                              │
├──┼────────────────────────┤
│(一)│左大腿前部6×3公分左右走向砍傷。　　            │
├──┼────────────────────────┤
│(二)│左部外緣上下走向砍切傷12×10×4公分皮肌裂開。   │
├──┼────────────────────────┤
│(三)│左大腿外緣上下走向砍切傷30×10×10公分皮肌裂開。│
├──┼────────────────────────┤
│(四)│左大腿遠端前外緣左右走向砍切傷24×10×6公分皮肌 │
│    │裂開，與前傷交錯呈星狀裂傷。                    │
└──┴────────────────────────┘
附錄：本案論罪科刑法條全文
中華民國刑法第271條
殺人者，處死刑、無期徒刑或十年以上有期徒刑。
前項之未遂犯罰之。
預備犯第 1 項之罪者，處二年以下有期徒刑。
